【裁判字號】    98,易,569
【裁判日期】    980831
【裁判案由】    竊盜等
【裁判全文】
臺灣桃園地方法院刑事判決               98年度易字第569號
公  訴  人  臺灣桃園地方法院檢察署檢察官
被      告  何總統（原名何宗文）
上列被告因竊盜等案件，經檢察官提起公訴（98年度偵字第1164
6 號、第11759 號），經本院獨任法官審理後，茲判決如下︰
    主  文
何總統傷害人之身體，累犯，處有期徒刑伍月，如易科罰金，以
新臺幣壹仟元折算壹日。又竊盜，累犯，處有期徒刑參月，如易
科罰金，以新臺幣壹仟元折算壹日。應執行有期徒刑柒月，如易
科罰金，以新臺幣壹仟元折算壹日。
    事  實
一、何總統（原名何宗文）前曾因施用第二級毒品案件，經本院
    以九十二年度壢簡字第七七九號判決判處有期徒刑四月確定
    ，送監執行至民國九十三年十月四日執行完畢，再因施用第
    二級毒品案件，經本院以九十三年度壢簡字第一五九九號判
    決盼處有期徒刑六月確定，送監執行至民國九十五年一月十
    八日縮刑期滿執行完畢，復因竊盜案件，經本院以九十四年
    度壢簡字第一八九四號判決判處有期徒刑五月確定，於九十
    五年二月二十七日易科罰金執行完畢（構成累犯），仍不知
    悔改，其係甲○○○之夫，依家庭暴力防治法第三條第一項
    規定，彼此互為家庭成員。九十八年五月二十日下午四時許
    ，何總統在桃園縣中壢市遠東紡織廠前，向其妻甲○○○索
    款花用未果，心生氣憤，竟基於傷害犯意，自上開紡織廠前
    騎乘機車一路尾隨張秋雲之機車，而於當日下午四時十分許
    ，在桃園縣中壢市○○路與福德街口處，趁甲○○○在該處
    交叉路口停等紅燈之際，先以其機車斜停在甲○○○機車前
    方，阻住甲○○○去路後，再趁甲○○○下車理論時，出手
    毆打甲○○○臉、胸等處，同時出言恫嚇甲○○○：「要給
    妳死」等語，至警員據報前來現場時始罷手。甲○○○因此
    受有臉、手、胸壁挫傷之傷害。
二、何總統又意圖為自己不法之所有，基於竊盜犯意，於九十八
    年五月二十八日下午四時十分許，在桃園縣中壢市○○路八
    一三號「金渼星麵包店」內，趁乙○○不覺之際，徒手自乙
    ○○外套右口袋內竊取新臺幣（下同）七百元，惟得手後旋
    即遭乙○○發覺，而會同巡邏警員當場查獲。
三、案經甲○○○、乙○○分別訴請桃園縣政府警察局中壢分局
    移送臺灣桃園地方法院檢察署檢察官偵查起訴。
    理  由
一、證據能力部分：
（一）被害人甲○○○於本院審理中到庭作證時，雖因被告未到
      庭而無從對之行使交互詰問，惟被告在該次審判期日前經
      合法傳喚即未到庭，嗣經拘提到案後又再度未於指定之審
      判期日到庭應審，足認上開審判期日係因被告無正當理由
      不到庭應審，致不能開始審判程序，甲○○○復已陳明其
      不能於下次審判期日到場，本院因依刑事訴訟法第二百七
      十三條第五項、第二百七十六條第一項等規定，改依準備
      程序訊問甲○○○，其後並在下次審判期日，依同法第一
      百六十五條第一項、第二項、第二百八十八條之一、第二
      百八十八條之二等規定，將甲○○○之證詞提示給被告閱
      覽並告以要旨，依最高法院九十六年度台上字第一四三六
      號判決意旨所示，甲○○○前開筆錄之採證過程，已臻完
      備，是故，後引甲○○○在本院審理時之證詞，應有證據
      能力。
（二）被害人乙○○於警詢中之證詞，雖係被告以外之人於審判
      外以言詞所為之陳述，屬於傳聞證據，惟被告在本院審理
      時對竊盜部分認罪，並同意引用乙○○之前開筆錄做為證
      據，本院審酌上開筆錄作成時之情況，亦認為適當，依刑
      事訴訟法第一百五十九條之五第一項規定，乙○○之警詢
      筆錄，亦有證據能力。
（三）至於後述之其餘證據依法原則上均有證據能力，被告亦未
      對其證據能力有何抗辯，參酌最高法院九十七年度台上字
      第一０六九號判決意旨，此部分證據具有證據能力之法律
      依據，即不再贅。
二、訊據被告何總統固坦承於九十八年五月二十日，在桃園縣中
    壢市○○路與福德街口處，與其妻甲○○○發生爭執，另於
    九十八年五月二十八日，在中壢市○○路麵包店內竊取乙○
    ○外套口袋內之七百元等事實，惟否認有何傷害犯行。辯稱
    ：伊只有拉住甲○○○，但沒有打她，也沒有恐嚇她，甲○
    ○○的傷是她自己撞到機車後照鏡受傷的云云。經查：
（一）被告如何於九十八年五月二十日下午，因向甲○○○索款
      花用未果，憤而騎機車尾隨甲○○○之機車至中壢市○○
      路、福德街交叉路口處，趁甲○○○在該處停等紅燈之際
      ，先以機車攔住甲○○○前路，隨後徒手毆打甲○○○成
      傷，並同時出言恫嚇甲○○○「要給妳死」等情，業經證
      人甲○○○於本院準備程序中證述在卷（本院九十八年八
      月十四日準備程序筆錄），而甲○○○因此受有臉、手、
      胸壁挫傷之傷害一節，亦有天晟醫院出具之診斷證明書一
      份附卷可稽（九十八年度偵字第一一七五九號卷第二十七
      頁），足徵甲○○○之指述實在，可以採信。被告雖辯稱
      ：甲○○○是自己撞到機車後照鏡受傷的云云，惟與上揭
      事證不符，且甲○○○係臉、手、胸部多處受傷，果若甲
      ○○○確係因不慎撞到機車後照鏡受傷，其傷處分布應僅
      有一處，當不致如此，是被告所辯顯係卸責之詞，並不足
      採。
（二）被告如何於九十八年五月二十八日下午，在中壢市○○路
      八一三號「金渼星麵包店」內，趁乙○○不覺之際，徒手
      自乙○○外套右口袋內竊取七百元，惟得手後旋即遭乙○
      ○發覺，並報警當場查獲被告等情，業經被告於本院審理
      時自承屬實，核與被害人乙○○於警詢中指述其遭竊之情
      節相符（九十八年度偵字第一一六四六號卷第二十一頁）
      ，此外，並有乙○○出具之贓物認領保管單一份、側錄被
      告行竊過程之監視錄影畫面翻拍照片六張附卷可稽（同上
      偵查卷第二十四頁、第三十頁至第三十二頁），足徵被告
      前開自白與事實相符，可以採信。
（三）綜上所述，本件事證明確，被告傷害、竊盜犯行均堪認定
      ，應依法論科。
三、核被告傷害甲○○○之所為，係犯刑法第二百七十七條第一
    項之普通傷害罪；其在傷害甲○○○之同時，出言恫嚇甲○
    ○○，此部分恐嚇之危險行為，為傷害之實害行為所吸收，
    不另論罪。至被告竊取乙○○現款之所為，則係犯刑法第三
    百二十條第一項之普通竊盜罪。被告係被害人甲○○○之夫
    ，此經甲○○○陳明在卷，依家庭暴力防治法第三條第一項
    規定，彼此互為家庭成員，被告傷害甲○○○，係故意對甲
    ○○○實施身體上之不法侵害，此部分傷害行為，並係犯家
    庭暴力防治法第二條第二項之家庭暴力罪。公訴人認被告恐
    嚇部分應另行論罪，雖非無見，惟此部分恐嚇之危險行為應
    為傷害之實害行為所吸收，無需單獨論罪，已見前述，此並
    有臺灣高等法院八十六年度上易字第一二二六號判決意旨可
    參，故公訴人此部分指述，尚非可採，附此敘明。被告所犯
    傷害、竊盜二罪，不論犯罪時間、地點、被害人、犯罪手法
    均不相同，客觀上可以分開評價，且係分別起意，應分論併
    罰。又被告前有如事實欄所示之科刑及執行情形，有其臺灣
    高等法院被告前案紀錄表一份附卷可稽，其於前案有期徒刑
    執行完畢後，五年內故意再犯上開二件有期徒刑以上刑之罪
    ，為累犯，所犯上開二罪，均應依刑法第四十七條第一項規
    定加重其刑。爰審酌被告有竊盜、毒品等前科，有上開前案
    紀錄表可考，素行不佳，被告傷害甲○○○，係因向甲○○
    ○索款花用不遂所致，而其所以竊取乙○○財物，亦係因缺
    款花用而起，顯見其懶於工作，好逸惡勞，無論犯罪之動機
    、目的，均無可取，被告係甲○○○之夫，彼此關係密切，
    竟僅因討錢無著，即罔顧夫妻情誼，出手傷害甲○○○，其
    犯罪手段亦有可議，被告竊取乙○○之七百元已經追回，對
    乙○○造成之現實損害有限，且犯罪所得不多，檢察官對被
    告求處有期徒刑八月（應執行刑），衡諸全案情節，稍嫌過
    重，被告之犯後態度及其他一切情狀，分別量處如主文所示
    之刑，再定其應執行刑，並均諭知易科罰金之折算標準，以
    示懲儆。
據上論斷，應依刑事訴訟法第二百八十四條第一項，第二百九十
九條第一項前段，刑法第二百七十七條第一項、第三百二十條第
一項、第四十七條第一項、第四十一條第一項前段、第五十一條
第五款，刑法施行法第一條之一第一項、第二項前段，判決如主
文。
本案經檢察官邱文中到庭執行職務。
中    華    民    國    98    年    8     月    31    日
                  刑事第五庭  法  官   陳彥宏
以上正本證明與原本無異。
如不服本判決應於收受判決後10日內向本院提出上訴書狀，並應
敘述具體理由。其未敘述上訴理由者，應於上訴期間屆滿後20日
內向本院補提理由書(均須按他造當事人之人數附繕本)「切勿逕
送上級法院」。
                              書記官   翁其良
中    華    民    國    98    年    8     月    31    日
論罪法條：刑法第277條第1項、第320條第1項
中華民國刑法第277條
（普通傷害罪）
傷害人之身體或健康者，處 3 年以下有期徒刑、拘役或 1 千元
以下罰金。
犯前項之罪因而致人於死者，處無期徒刑或 7 年以上有期徒刑；
致重傷者，處3 年以上10年以下有期徒刑。
中華民國刑法第320條
（普通竊盜罪、竊佔罪）
意圖為自己或第三人不法之所有，而竊取他人之動產者，為竊盜
罪，處 5 年以下有期徒刑、拘役或 5 百元以下罰金。
意圖為自己或第三人不法之利益，而竊佔他人之不動產者，依前
項之規定處斷。
前二項之未遂犯罰之。


司法院資訊處製作；財團法人民間司法改革基金會備份。
